【裁判字號】    97,交訴,46
【裁判日期】    970917
【裁判案由】    公共危險等
【裁判全文】
臺灣雲林地方法院刑事判決              97年度訴字第731號
                                      97年度交訴字第46號
公  訴  人  臺灣雲林地方法院檢察署檢察官
被      告  乙○○
選任辯護人  黃俊仁律師
上列被告因違反槍砲彈藥刀械管制條例等案件，經檢察官提起公
訴（97年度偵字第2063號、97年度偵字第2573號），本院判決如
下：
    主  文
乙○○未經許可，寄藏可發射子彈具有殺傷力之改造手槍，處有
期徒刑壹年柒月，併科罰金新臺幣陸萬元，罰金如易服勞役，以
新臺幣壹仟元折算壹日，扣案之仿BERETTA 廠84型半自動手槍製
造之改造手槍壹枝（含彈匣壹個，槍枝管制編號：0000000000號
）沒收。又駕駛動力交通工具肇事，致人受傷而逃逸，處有期徒
刑柒月。應執行有期徒刑貳年，併科罰金新臺幣陸萬元，罰金如
易服勞役，以新臺幣壹仟元折算壹日，緩刑伍年，緩刑期內付保
護管束，扣案之仿BERETTA 廠84型半自動手槍製造之改造手槍壹
枝（含彈匣壹個，槍枝管制編號：0000000000號）沒收。
    犯罪事實
一、乙○○於民國96年12月19日某時，在其位於雲林縣水林鄉車
    港村5 鄰車巷口66號住處，受其友人姓名年籍不詳之成年男
    子「祁奎章」之委託，未經許可，即代為保管可發射子彈具
    有殺傷力仿BERETTA 廠84型半自動手槍製造之換裝土造金屬
    槍管而成之改造手槍手槍1 枝（含彈匣各1 個，槍枝管制編
    號為0000000000號），並藏匿於上開住處。嗣於97年4 月15
    日22時30分許，乙○○攜帶上開改造手槍，駕駛GI－8465號
    自小客車行經雲林縣北港鎮○○路與水林交岔路口處，經警
    臨檢盤查，在上開自小客車內扣得上開手槍1 枝，而查悉上
    情。
二、乙○○復於97年4 月17日19時15分許，駕駛車牌號碼GI－84
    65號自小客車，沿雲林縣北港鎮○○里○○路由西往東方向
    行駛，途經上開道路與吉祥路交岔路口處，原應注意車前狀
    況，隨時採取必要之安全措施，而依當時情形，又無不能注
    意之情事意之情事，詎竟疏於注意，貿然加速穿越上開交岔
    路口，適甲○○騎乘腳踏車搭載其妻丙○○沿吉祥路由北往
    南方向行經該處，見狀欲閃避已嫌不及，二車遂因而發生擦
    撞，致甲○○、丙○○人車倒地，使甲○○受有右腰挫傷、
    左手肘挫擦傷之傷害，丙○○受有頭部外傷之傷害（過失傷
    害罪部分業經告訴人甲○○、丙○○撤回告訴，經本院為不
    受理判決）。乙○○於駕車肇事致人受傷後，為規避責任，
    竟另行起意，未停車報警處理及將甲○○、丙○○送醫救護
    ，反而駕車逃逸，幸經甲○○記下乙○○所駕駛之車牌號碼
    後，報警循線查獲上情。
三、案經雲林縣警察局虎尾分局報告，及甲○○、丙○○（起訴
    書漏載丙○○）訴由雲林縣警察局北港分局報告臺灣雲林地
    方法院檢察署檢察官偵查起訴。
    理  由
壹、程序部分（證據能力之認定）
一、按被告以外之人於審判外之陳述，雖不符合同法第159 條之
    1 至第159 條之4 之規定，但經當事人於審判程序同意作為
    證據，法院審酌該言詞陳述或書面陳述作成時之情況，認為
    適當者，亦得為證據。當事人、代理人或辯護人於法院調查
    證據時，知有第159 條第1 項不得為證據之情形，而未於言
    詞辯論終結前聲明異議者，視為有前項之同意，刑事訴訟法
    第159 條之5 亦有規定。該立法意旨在於傳聞證據未經當事
    人之反對詰問予以核實，原則上先予排除。惟若當事人已放
    棄反對詰問權，於審判程序中表明同意該等傳聞證據可作為
    證據；或於言詞辯論終結前未聲明異議，基於尊重當事人對
    傳聞證據之處分權，及證據資料愈豐富，愈有助於真實發見
    之理念，且強化言詞辯論主義，使訴訟程序得以順暢進行，
    上開傳聞證據亦均具有證據能力。
二、查，本判決下列所引用被告以外之人於審判外之陳述，雖不
    符前4 條之規定，屬傳聞證據，然各該被告以外之人於審判
    外之陳述均出於自由意思為之，且陳述之時點較接近於事實
    發生之時點，陳述之內容係其等親自見聞之事，亦無不法取
    供之情形，本院審酌上開證據資料製作時之情況，並無顯有
    不可信及違法不當之瑕疵，認為以之作為證據應屬適當。而
    且，被告乙○○及其辯護人就本判決所引用被告以外之人於
    審判外之陳述，雖知上開證據資料為傳聞證據，但於本院準
    備程序及審判期日中均不予爭執，且迄至言詞辯論終結前亦
    未再聲明異議，本院審酌上開證據資料製作時之情況，並無
    顯有不可信及違法不當之瑕疵，亦認為以之作為證據應屬適
    當，故揆諸前開規定，前開證據資料均應例外認定有證據能
    力。
貳、實體部分
一、認定犯罪事實之理由
(一)、上開寄藏改造手槍犯罪事實部分，訊據被告乙○○坦白承認
    ，並有搜索扣押筆錄、扣押物品目錄表各1 份、現場查獲照
    片3 張附卷可稽，及上開改造手槍1 枝扣案可證。再扣案手
    槍經送內政部警政署刑事警察局以性能檢驗法鑑定，認為：
    送鑑改造手槍1 枝（槍枝管制編號：0000000000）係改造手
    槍，由仿BERETTA 廠84型半自動手槍製造之槍枝，換裝土造
    金屬槍管而成，擊發功能正常，可供擊發適用子彈使用，認
    具殺傷力各節，有該局97年5 月19日刑鑑字第0970060058號
    槍彈鑑定書及鑑定照片4 張附偵查卷可考。益見被告自白與
    事實相符，應可採信。
(二)、上開肇事遺棄犯罪事實部分，業據被告在審理中坦承不諱，
    核與被害人甲○○及丙○○於警詢及偵查中指述情節相符，
    並有道路交通事故現場圖、道路交通事故調查報告表（一）
    （二）、照片6 張及中國醫藥大學北港附設醫院診斷證明書
    2 紙在卷可稽。足見被告自白與事實吻合，應屬可信。
(三)、綜上，被告自白與上開證據相符，堪信屬實，其犯罪事證明
    確，應依法論科。
二、論罪科刑部分：
(一)、核被告所為，係犯槍砲彈藥刀械管制條例第8 條第4 項之未
    經許可寄藏手槍罪，及刑法第185 條之4 肇事遺棄罪。被告
    所犯上開2 罪，犯意各別，行為互殊，應分論併罰。
(二)、被告非法寄藏具有殺傷力之改造槍枝，固屬不該，惟被告未
    有何持上開改造手槍為其他不法行為，且前無其他前科紀錄
    ，有臺灣高等法院被告前案紀錄表1 份在卷足按。是被告應
    非擁槍自重、生性兇殘或惡性重大之人，僅係在偶然之機會
    受寄藏取得本件改造手槍，又未同時持有任何子彈，其受寄
    藏之際，未對社會治安造成重大危害，自無科以重刑之必要
    。參以被告年僅19歲，現服兵役中，有軍人身分證影本1紙
    在卷（見731 號審理卷第11頁），其年輕識淺，因交友不慎
    一時失慮誤罹本罪，但現在軍旅之軍事訓練，應可砥礪其心
    性，而悔過遷善。本院審酌上情，認此部分犯罪情狀，客觀
    上足以引起一般人之同情，而顯有可憫恕之處，而被告所犯
    本罪之法定刑為3 年以上有期徒刑之罪，誠屬情輕法重，倘
    科被告上開法定最輕之刑，猶嫌過重，爰依刑法第59條規定
    ，酌量減輕其刑。
(三)、本院審酌被告非法持有具有殺傷力之槍枝之犯行，對社會治
    安造成潛藏之危險，惟念其素行良好，犯後於警詢及偵審中
    均坦承犯行，態度尚佳，且所持有之改造手槍並未用以犯案
    ；另被告所犯肇事遺棄罪部分，被告在警詢、偵查中雖否認
    犯行，但在本院審理時已坦認犯行，並與被害人甲○○、丙○○和解，賠償其等損害，有撤回告訴狀及調解書各1 份在
    卷可徵（見46號審理卷第12至14頁），被告於犯罪後已知悔
    悟，犯罪後態度尚佳等一切情狀，分別量處如主文所示之刑
    ，並就寄藏改造手槍罪罰金刑部分併諭知如易服勞役之折算
    標準，及定其應執行刑，以資懲儆。至於，檢察官起訴就肇
    事遺棄罪部分，雖請求從重量刑，惟本院考量被告在起訴後
    業與被害人和解，並已坦認犯行，其犯罪情狀與起訴前已有
    不同，是本院認公訴人求刑仍嫌過重，附此敘明。
(四)、末查，被告前未曾因故意犯罪而受有期徒刑以上刑之宣告，
    已如前述，其因一時失慮而犯罪，經此偵、審程序，當知所
    警惕，信無再犯之虞，而且被告現僅19歲，未婚，現正服役
    中，服役期限至98年4 月30日為止，有軍人身分證影本1 紙
    在卷。本院因認對其所宣告之刑，以暫不執行為適當，爰依
    刑法第74條第1 項第1 款規定，併予宣告緩刑5 年，以啟自
    新，且為加強被告自律觀念，爰令其於緩刑期內付保護管束
    ，期藉由觀護人之專業輔導，濟其不足。
(五)、扣案之仿BERETTA 廠84型半自動手槍製造之改造手槍手槍1
    枝（含彈匣各1 個，槍枝管制編號為0000000000號），屬違
    禁物，依刑法第38條第1 項第1 款規定宣告沒收。
據上論斷，應依刑事訴訟法第299 條第1 項前段，槍砲彈藥刀械
管制條例第8 條第4 項，刑法第11條前段、刑法第185 條之4 、
第59條、第42條第3 項、第74條第1 項第1 款、第93條第1 項、
第51條第5 款、第38條第1 項第1 款，判決如主文。
本案經檢察官陳文哲到庭執行職務。
中    華    民    國    97    年    9     月    17    日
                  刑事第一庭  審判長法  官  陳宏卿
                                    法  官  王雅苑
                                    法  官  楊昱辰
以上正本證明與原本無異。
如不服本判決，應於判決收受後10日內，向本院提出上訴狀（須
附繕本）。
                                    書記官  陳善永
中    華    民    國    97    年    9     月    17    日
附錄本案論罪科刑法條全文：
槍砲彈藥刀械管制條例第8 條第4 項：
未經許可，持有、寄藏或意圖販賣而陳列第1 項所列槍枝者，處
3 年以上10年以下有期徒刑，併科新臺幣700 萬元以下罰金。
刑法第185 條之4 ：（肇事遺棄罪）
駕駛動力交通工具肇事，致人死傷而逃逸者，處6 月以上5 年以
下有期徒刑。


司法院資訊處製作；財團法人民間司法改革基金會備份。
